臺灣高雄地方法院刑事判決
111年度交簡上字第71號
上  訴  人  
即  被  告  游偉嘉



上列上訴人即被告因公共危險案件，不服本院高雄簡易庭111 年
度交簡字第703號中華民國111年3月8日刑事簡易判決（偵查案號
：111年度速偵字第420號），提起上訴，本院管轄之第二審合議
庭判決如下：
    主  文
上訴駁回。
    事實及理由
一、證據能力方面：
    被告以外之人於審判外之陳述，雖不符前4 條（即刑事訴訟
    法第159 條之1 至之4 ）之規定，而經當事人於審判程序同
    意作為證據，法院審酌該言詞陳述或書面陳述作成時之情況
    ，認為適當者，亦得為證據，刑事訴訟法第159 條之5 第1
    項定有明文。經查，檢察官、上訴人即被告游偉嘉（下稱被
    告）就本判決所引用下列各項屬於審判外陳述之證據，均同
    意作為證據（見簡上卷第40頁），且本院審酌該證據作成情
    況均無不適當情形，是依前開規定，認得作為本案證據。
二、本案除增列「被告於本院準備程序及審理中之自白」為證據
    外，其餘均引用第一審簡易判決書記載之事實、證據及理由
    （如附件）。
三、被告上訴意旨略以：被告自小父母感情不睦，由母親含辛茹
    苦養大，受到親族排擠，從小自閉，功課不好，需自力更生
    ，職場複雜不稍喝兩杯交不上朋友，以致觸犯公共危險案件
    ，被告深感後悔，今後決心戒酒，遠離犯罪，已與小舅舅合
    資購買中古怪手創業，且女友懷孕，經濟不佳，原審量刑過
    重，請求予以從輕量刑等語。
四、關於刑之量定，係實體法上賦予法院得為自由裁量之事項，
    茍已斟酌刑法第57條各款所列情狀，而未逾越法定刑度，或
    濫用其權限，即不得任意指摘為違法（最高法院72年台上字
    第6696號、75年台上字第7033號判決參照）。原審以被告犯
    罪事證明確，適用刑事訴訟法第449 條第1 項前段、第3 項
    、第454 條第2項，修正前刑法第185 條之3 第1 項第1 款
    ，刑法第2 條第1 項前段、第47條第1 項、第41條第1 項前
    段、第42條第3項前段，刑法施行法第1 條之1 第1 項等規
    定，並審酌酒後駕車為極度危險之行為，對於駕駛人自身及
    其他道路使用者之生命、身體、財產均生重大危害，被告飲
    用酒類完畢後，仍駕車上路，其輕率之駕駛行為自有不當，
    並考量被告係初犯酒駕案件，犯後坦承犯行，其係駕駛自用
    小客車於市區道路上，測得之吐氣酒精濃度為每公升0.62毫
    克，其自陳之教育程度、職業、家庭經濟狀況（見警詢筆錄
    受詢問人欄）、本件幸未實際造成危害、如臺灣高等法院被
    告前案紀錄表所示之前科素行（經論處累犯部分不予重覆評
    價）等一切情狀，量處被告有期徒刑4 月，併科罰金新臺幣
    （下同）2萬元，並諭知有期徒刑如易科罰金，罰金如易服
    勞役，均以1,000 元折算1 日之標準，經核其認事用法均無
    違誤，並逐一敘明前開量刑因素後裁判，依前說明，不得任
    意指摘為違法。從而，上訴意旨指摘原判決量刑過重云云，
    為無理由，應予駁回。
據上論斷，應依刑事訴訟法第455 條之1 第1 項、第3 項、第36
8 條、第371 條、第373 條，判決如主文。
本案經檢察官林恒翠聲請簡易判決處刑，檢察官邱柏峻到庭執行
職務。 
中　　華　　民　　國　　111 　年　　8 　　月　　18　　日
                  刑事第四庭    審判長法  官  王俊彥
　　　　　　　　　                    法  官  楊書琴
　　　　　　　　　                    法  官  陳芷萱
以上正本證明與原本無異。
不得上訴。
中　　華　　民　　國　　111 　年　　8 　　月　　18　　日
　　　　　　　　　　　　　　　　　　　書記官  林怡秀